臺灣臺中地方法院刑事判決　　　　　　 100年度訴字第1744號
公　訴　人　臺灣臺中地方法院檢察署檢察官
被　　　告　江克立
上列被告因違反毒品危害防制條例案件，經檢察官提起公訴（
100年度毒偵字第1753號），本院改依簡式審判程序判決如下：
    主  文
江克立施用第一級毒品，處有期徒刑柒月。
    犯罪事實
一、江克立前於民國（下同）97年間因施用毒品案件，經本院以
    97年度毒聲字第692號裁定送觀察、勒戒後，認有繼續施用
    毒品之傾向，復經本院以97年度毒聲字第1083號裁定令入戒
    治處所施以強制戒治，嗣經戒治所評定無繼續強制戒治之必
    要，而於98年8月19日停止其強制戒治釋放，並經臺灣臺中
    地方法院檢察署檢察官以98年度戒毒偵字第215號為不起訴
    處分確定。詎其猶不知戒絕，仍於前開強制戒治執行完畢釋
    放後5年內，基於施用第一級毒品海洛因及第二級毒品甲基
    安非他命之犯意，於99年11月28日晚上或同年月29日凌晨，
    在臺中市○○○路與河南路口附近某車內，以將第一級毒品
    海洛因及第二級毒品甲基安非他命混合後，置放於玻璃球內
    ，以火加以燒烤使成氣體後吸食之方式，同時施用第一級毒
    品海洛因及第二級毒品甲基安非他命1次。嗣因其另涉詐欺
    案件，為警持拘票於99年11月30日中午12時許，至其臺中市
    ○○區○○路533巷39號住處執行拘提而查獲，復經其同意
    採集其尿液送驗，結果亦呈嗎啡與甲基安非他命陽性反應。
二、案經臺南市政府警察局第一分局移送臺灣臺南地方法院檢察
    署檢察官陳請臺灣高等法院檢察署檢察長核轉臺灣臺中地方
    法院檢察署檢察官偵查起訴，本院認有刑事訴訟法第273條
    之1第1項之情形，而改依簡式審判程序審理。
    理     由
一、按除被告所犯為死刑、無期徒刑、最輕本刑為3年以上有期
    徒刑之罪或高等法院管轄第1審案件者外，於刑事訴訟法第
    273條第1項程序進行中，被告先就被訴事實為有罪之陳述時
    ，審判長得告知被告簡式審判程序之旨，並聽取當事人、代
    理人、辯護人及輔佐人之意見後，裁定進行簡式審判程序；
    除簡式審判程序及簡易程序案件外，第1審應行合議審判，
    刑事訴訟法第273條之1第1項、第284條之1分別定有明文。
    本件被告江克立所犯係死刑、無期徒刑、最輕本刑為3年以
    上有期徒刑或高等法院管轄第1審案件以外之罪，並於本院
    行準備程序時就被訴事實為有罪之陳述，本院合議庭依前揭
    規定，經評議結果，裁定改由受命法官獨任行簡式審判程序
    ，先予敘明。
二、上揭事實，業據被告於警、偵訊中及本院行準備程序與審理
    時均坦承不諱，且其於99年11月30日為警查獲時所採取之尿
    液，經送鑑驗結果，確呈嗎啡及甲基安非他命陽性反應，此
    有長榮大學尿液檢驗確認報告、臺南市警察局第一分局偵辦
    毒品案件尿液檢體委驗紀錄單暨年籍資料對照表各1份附卷
    可稽，應認被告之自白確與事實相符，洵堪採信。再查，被
    告於97年間因施用毒品案件，經本院以97年度毒聲字第692
    號裁定送觀察、勒戒後，認有繼續施用毒品之傾向，復經本
    院以97年度毒聲字第1083號裁定令入戒治處所施以強制戒治
    ，嗣經戒治所評定無繼續強制戒治之必要，而於98年8月19
    日停止其強制戒治釋放，並經臺灣臺中地方法院檢察署檢察
    官以98年度戒毒偵字第215號為不起訴處分確定乙節，有臺
    灣高等法院被告前案紀錄表及臺灣臺中地方法院檢察署刑案
    資料查註紀錄表各1份存卷可參，被告顯係於強制戒治執行
    完畢釋放後，5年內再犯毒品危害防制條例第10條第1項、第
    2項之罪，依同條例第23條第2項規定，應依法論科。綜上所
    述，本件犯罪事證已臻明確，被告前開犯行洵堪認定。
三、核被告所為，係犯毒品危害防制條例第10條第1項之施用第
    一級毒品罪及同條第2項之施用第二級毒品罪。被告為施用
    毒品而持有第一、二級毒品，其持有之低度行為均應為施用
    之高度行為所吸收，均不另論罪。又被告於上開時、地，同
    時施用第一、二級毒品，係以一行為觸犯施用第一級毒品及
    施用第二級毒品2罪，為異種想像競合，應從一重論以施用
    第一級毒品罪。爰審酌被告前曾有施用毒品罪行，經送強制
    戒治後，猶不知悔改，再施用毒品不輟，不僅戕害自身健康
    ，更辜負國家將之視為病人，並施以長時間戒治處遇之苦心
    ，惟其對他人權益之侵害仍屬有限，犯罪後已坦承犯行，暨
    其犯罪動機、目的、手段、施用次數及其智識程度、生活狀
    況等一切情狀，量處如主文所示之刑。末查，經本院向臺
    南市政府警察局第一分局函詢被告江克立有無供出其毒品來
    源，因而查獲正犯之情事？經該分局查證後函覆被告並未供
    出其毒品上游等情，有臺南市政府警察局第一分局100年7月
    18 日南市警一偵字第1000015710號函檢附之職務報告在卷
    足憑，是本件自不符毒品危害防制條例第17條第1項之規定
    ，無從適用該法律減輕其刑，附此敘明。
據上論斷，應依刑事訴訟法第273條之1第1項、第299條第1項前
段，毒品危害防制條例第10條第1項、第2項、第23條第2項，刑
法第11條前段、第55條，判決如主文。
本案經檢察官謝志遠到庭執行職務。
中    華    民    國    100    年    8    月    10    日
                  刑事第五庭       法  官  簡璽容
以上正本證明與原本無異。
如不服本判決應於收受判決後10日內向本院提出上訴書狀，並應
敘述具體理由；其未敘述上訴理由者，應於上訴期間屆滿後20日
內向本院補提理由書（均須按他造當事人之人數附繕本）「切勿
逕送上級法院」。
                                   書記官  張雅如
中    華    民    國    100    年    8    月    10    日
附錄論罪科刑法條
毒品危害防制條例第10條
施用第一級毒品者，處 6 月以上 5 年以下有期徒刑。
施用第二級毒品者，處 3 年以下有期徒刑。